# 增值税留抵税额重分类

提问人：yhpanda 时间：2021-06-18 21:28:11
请教各位老师，增值税留抵税额期末重分类的问题，A公司 2020 年末应交增值税-100万，其中应交增值税-进项税-120万，应交增值税-已交税额-5万，应交增值税-销项税额 25 万。
那期末重分类的话，是把应交增值税-进项税-120万重分类到其他流动资产，还是把应交增值税-100万重分类到其他流动资产呢？
有无相关的理论依据支持呀？

回答人：chenyiwei
应首先确定期末已发生纳税义务但尚未缴纳的增值税额（即未交增值税）。
应重分类到资产方的金额=-【上述各科目余额净额-100万-未交增值税金额】。（假设不存在其他需要考虑的专栏或者明细科目）。